臺灣臺南地方法院刑事判決　　　　　　　　　　　　　九十一年度交訴字第六三號
　　公　訴　人　臺灣台南地方法院檢察署檢察官
　　被　　　告　乙○○
右列被告因公共危險案件，經檢察官提起公訴（九十一年度偵字第一一二二號），本
院判決如左：
    主  文
乙○○駕駛動力交通工具肇事，致人傷而逃逸，處有期徒刑陸月，如易科罰金，以參
佰元折算壹日，緩刑參年。
    事  實
一、乙○○於民國九十年十一月十九日二十一時（起訴書誤植為二十時）十分許，騎
    駛車號ＮＬＤ─６１６號重型機車，沿台南市○○路○段由北往南方向行駛，行
    經該路段一二四號前之劃有分向限制雙黃線路段時，本應注意駕駛之車前狀況，
    隨時採取必要之安全措施及劃有分向限制線之路段不得迴車，而依當時情形，又
    無不能注意之情事，其能注意竟疏未注意，未留意二側有無來車，即冒然橫越雙
    黃線迴車左轉欲至對向車道，適有甲○○騎乘車號ＶＩＸ─３５０號輕機車沿金
    華路四段由南向北行駛而至，見狀煞避不及而與正迴車跨越在中央雙黃線上之乙
    ○○機車發生碰撞，甲○○並因之人、車倒地，受有左前臂瘀腫一處七．五×三
    ．五公分、左手肘瘀腫一處三．五×一公分、左前臂瘀腫一處三×二公分、右手
    背瘀腫共二處一×一公分及一×０．五公分、左大腿瘀腫一處二×一．五公分、
    左小腿瘀腫一處一×一公分、下背部瘀腫一處二．五×一．五公分之傷害（過失
    傷害部分未據告訴）。詎乙○○於車禍肇事後，僅稍事停留虛應一番，未經甲○
    ○之同意且未留下可資聯絡之姓名、住居所及電話等資料即逕自騎車逃離現場，
    幸經甲○○記下乙○○所騎駛之機車車牌號碼並報警，始為警循線查獲乙○○。
二、案經台南市警察局第四分局報請臺灣台南地方法院檢察署檢察官偵查起訴。
    理  由
一、訊據被告對於右開時、地騎車跨越雙黃線左轉發生擦撞車禍致被害人甲○○受傷
    ，及其肇事後未經甲○○同意且未留下何等聯絡資料即逕自騎車離去之事實均坦
    承不諱，核與被害人甲○○於警訊及本院審理時到庭陳證之情節相符，又告訴人
    甲○○遭被告騎車撞及後，受有如事實欄所載之傷害乙節，亦有十全診所診斷證
    明書影本一紙附卷可稽，此外復有道路交通事故調查報告表一紙、台南市警察局
    舉發違反道路交通管理事件通知單影本一紙、道路交通事故現場蒐證照片十七幀
    在卷可資佐證。被告雖辯稱：發生車禍後其有停車並詢問被害人之傷勢，因被害
    人說不要緊，其才請被害人記下機車車牌號碼並自行騎車離開，並無肇事逃逸之
    行為云云。惟查，被告在車禍肇事後，未經被害人甲○○同意且未留下可資聯絡
    之姓名、住居所及電話等資料即逕自騎車離開現場等情，不僅迭據被害人於警訊
    及本院審理時到庭供明在卷可按，且為被告所不否認，顯見被告在發生車禍後並
    未與被害人當場達成和解，且其未經告訴人同意即逕自騎車離開現場甚明，而被
    告既未給予被害人何等可資聯絡之資料，則被害人自無從僅依被告之機車車牌號
    碼即可查知被告本人，而由被告在發生車禍後既未報案亦未留下可資聯絡之資料
    予被害人等情以觀，益見被告係為避免遭被害人追究刑責始藉詞探尋其傷勢以資
    敷衍，其根本無救護被害人之意思甚明，從而被告肇事後並積極救護被害人，且
    未經被害人同意亦未留下何等聯絡資料即逕自騎車離去，所為顯係駕車肇事逃逸
    之舉，其有肇事逃逸之意圖至明。是被告所辯，要係卸責之詞，不足採信。本件
    事證已臻明確，被告犯行足堪認定。
二、核被告乙○○所為，係犯刑法第一百八十五條之四之駕車肇事逃逸罪。爰審酌被
    告犯罪之動機、目的、手段，其生活狀況、智識程度，與本件犯罪所生之危險、
    損害、被害人傷勢之輕重、被告犯罪後之態度及其犯後已與被害人達成民事和解
    等一切情狀，量處如主文所示之刑，並諭知易科罰金之折算標準，以資懲儆。查
    被告乙○○前未曾受有期徒刑以上刑之宣告，有臺灣高等法院被告全國前案紀錄
    表附卷可稽，其因一時短於思慮致罹刑章，經此次偵審程序教訓，當知所警惕，
    諒無再犯之虞，本院復考量被告為初犯且於事後並已與被害人達成和解賠償損失
    ，被害人於本院審理時並當庭表示願意宥恕被告，亦有本院九十一年三月二十一
    日審判筆錄在卷可憑，本院因認前開對被告宣告之刑，以暫不執行為適當，爰併
    宣告緩刑三年，以啟自新，並觀後效。
據上論斷，應依刑事訴訟法第二百九十九條第一項前段，刑法第一百八十五條之四、
第四十一條第一項前段、第七十四條第一款，罰金罰鍰提高標準條例第二條，判決如
主文。
本案經檢察官陳本良到庭執行職務。
中      華      民      國      九十一      年      四      月    四    日
                                      臺灣臺南地方法院交通法庭
                                          法  官  張  瑛  宗
右正本證明與原本無異。
如不服本判決，應於判決送達後十日內，向本院提出上訴狀。
                                          書記官  陳  志  德
中      華      民      國    九十一      年      四      月    四    日
附錄本案論罪科刑法條：
中華民國刑法第一百八十五條之四
駕駛動力交通工具肇事，致人死傷而逃逸者，處六月以上五年以下有期徒刑。
